臺灣板橋地方法院刑事判決　　　　　　　　　　　　　九十三年度易字第三四八號
　　公　訴　人　臺灣板橋地方法院檢察署檢察官
　　被　　　告　乙○○
　　選任辯護人　鍾永盛?律師
　　?????　洪志文?律師
右列被告因竊盜案件，經檢察官提起公訴（九十三年度偵字第六０四五號）及移送併
辦（臺灣基隆地方法院檢察署九十三年度偵字第二七九六號），本院受命法官行準備
程序中，被告為有罪陳述，由本院合議庭裁定由受命法官獨任進行簡式審判程序，本
院判決如左：
    主  文
乙○○共同連續攜帶兇器竊盜，處有期徒刑壹年貳月。扣案如附表二(一)、(二)所示之物
均沒收。
    事  實
一、乙○○於民國八十八年間犯竊盜案件，經臺灣高等法院以九十年度上訴字第二一
    六七號判決判處有期徒刑十月、行使偽造私文書部分有期徒刑一年六月，應執行
    有期徒刑二年二月，現上訴最高法院中，尚未確定（本件不構成累犯）。仍不知
    悔改，為籌措小孩學費、家庭生活費用，竟基於意圖為自己不法所有之概括犯意
    ，分別為下列竊盜行為：
  (一)乙○○與陳漢億（另行判決）共同基於意圖為自己不法所有之犯意聯絡，於九十
    三年三月十七日凌晨二時二十分許，在臺北縣鶯歌鎮○○街與育智街交叉口，由
    乙○○負責把風，丁○○則攜帶客觀上足以對人之生命、身體、安全造成危險之
    Ｔ型鐵鉤一支、Ｔ型扳手三支、剪刀一把、鐵鉗一把，著手竊取辛○○所有車牌
    號碼ＦＱ－一二五三號自用小客車之行車電腦，二人並使用無線電互相聯繫通風
    報訊，丁○○戴上手套以免留下指紋，以Ｔ型鐵鉤拉開引擎蓋拉線，再以剪刀剪
    斷防盜電源，復以Ｔ型扳手撬開車門，並以鐵鉗及長把套筒開始拆卸行車電腦，
    準備拔取主機尚未得手之際（即附表一編號一所示之事實），為警當場查獲，並
    扣得如附表二之(一)所示之物，並經檢察官訊問後聲請本院羈押，經本院諭令新台
    幣（下同）二萬元交保候傳。
  (二)於九十三年三月二十五日凌晨一時起至三時許止，乙○○攜帶客觀上足以對人之
    生命、身體、健康造成危險之剪刀二把、六角扳手一支、彎型一字起子一支、Ｔ
    型六角扳手一支，連續在基隆市安樂區等地竊取李思梓等人之行車電腦（竊盜時
    間、地點、被害人及遭竊取財物詳如附表一編號二至六所示），其以彎型一字起
    子勾引擎蓋拉線，再用剪刀剪斷電瓶電線，用六角扳手撬開車門，復以Ｔ型六角
    扳手拆卸行車電腦，並用手電筒一支負責夜間照明，竊取完畢後，在臺北線汐止
    交流道附近以行車電腦每顆二千五百元到三千五百元之代價出售真實姓名年籍不
    詳綽號「蘇先生」之成年男子。
  (三)末於九十三年三月二十六日凌晨零時至二時許，乙○○與黃見榮（臺灣基隆地方
    法院九十三年度訴字第三一二案件審理中）共同基於意圖為自己不法所有之概括
    犯意聯絡，連續在基隆市中山區、安樂區等地，由乙○○攜帶上開客觀上足以對
    人之生命、身體、健康造成危險之剪刀二把、六角扳手一支、彎型一字起子一支
    、Ｔ型六角扳手一支等工具，由黃見榮負責在車內觀望把風，並透過無線電二支
    相互聯絡訊息，乙○○則利用上開工具以相同手法竊取戊○○等人之行車電腦（
    竊盜時間、地點、被害人及遭竊取財物詳如附表一編號七至十二所示），嗣於九
    十三年三月二十六日二時二十分許，為警在基隆市○○區○○街十一巷內查獲，
    並扣得如附表二之(二)所示之物，及與竊盜無關之小剪刀二把、活動扳手一支、十
    字螺絲起子二支、一字螺絲起子一支、Ｔ型一字起子二支、手提袋三個、望遠鏡
    一個。
二、案經訴由臺北縣政府警察局三峽分局報請臺灣板橋地方法院檢察署檢察官偵查起
    訴及臺灣基隆地方法院檢察署檢察官移送併案審理。
    理  由
一、右揭犯罪事實業據被告乙○○於警詢、偵查及本院審理中坦承不諱，事實欄一之
    (一)犯行，核與共同被告陳漢億之供述相符，並有如附表二之(一)所示之物足以佐憑
    ，復有贓物認領保管單一紙、照片三張可資佐證。而事實欄一之(二)犯行，有被害
    人李思梓、蔡慶福、洪憲龍、蘇侯安之配偶郭惠君、李丞宗於警詢中之指述、行
    車執照影本一張、監視器照片五張、犯罪地點攝影照片五張足以佐憑。又事實欄
    一之(三)犯行，核與同案被告黃見榮之供述相符，並與被害人戊○○、孟慶祥、庚○○、甲○○、己○○、丙○○於警詢中之指述一致，復有贓物認領保管收據六
    張、行車執照影本三張及如附表二之(二)所示之物為證，被告自白核與事實相符，
    堪予採信。被告事證明確，應依法論科。
二、按Ｔ型鐵鉤、Ｔ型扳手、剪刀、鐵鉗、六角扳手、一字起子等物，為金屬製成，
    堅硬銳利，客觀上具有危險性，足以傷害人之生命、身體，為兇器之一種，被告
    乙○○意圖為自己不法之所有，持上揭兇器竊取行車電腦，所為係犯刑法第三百
    二十一條第一項第三款之攜帶兇器竊盜罪。被告就事實欄一之(一)部分、一之(三)之
    犯罪事實，分別與陳漢億、黃見榮有犯意聯絡、行為分擔，均為共同正犯。被告
    所為一次竊盜未遂（附表一編號一）、十一次竊盜既遂（附表一編號二至十二）
    ，時間緊接，所犯罪名相同，被告並供稱動機均係為短期間儘速籌措小孩學費、
    家庭生活費用，顯係出於概括之犯意為之，為連續犯，爰依刑法第五十六條之規
    定論以一共同攜帶兇器竊盜既遂論，並加重其刑。檢察官聲請移送併辦部分（臺
    灣基隆地檢署九十三年度偵字第二七九六號，即附表一編號二至十二所示之犯罪
    事實）與本案起訴部分（即附表一編號一所示之犯罪事實），有連續犯之裁判上
    一罪關係，業如前述，本院自得一併審究。被告曾犯竊盜案件，經臺灣高等法院
    以九十年度上訴字第二一六七號判決判處有期徒刑十月、行使偽造私文書部分有
    期徒刑一年六月，應執行有期徒刑二年二月，現上訴最高法院中，尚未確定執行
    完畢，是本件不構成累犯，公訴人似有誤會，併予敘明。爰審酌被告犯罪之動機
    、目的、手段、攜帶兇器竊盜行車電腦、竊盜次數頗多、犯罪後態度良好等一切
    情狀，量處如主文所示之刑，以資懲儆。扣案如附表二(一)、(二)所示之工具，為被
    告所有供犯罪所用之物，業據被告供認在卷，應依刑法第三十八條第一項第二款
    規定宣告沒收。其餘扣案之物，被告陳稱與本件竊盜犯行無關，並無證據證明確
    有關連性，不予宣告沒收，附此序明。
三、末按除被告所犯為死刑、無期徒刑、最輕本刑為三年以上有期徒刑之罪或高等法
    院管轄第一審案件者外，於前條第一項程序進行中，被告先就被訴事實為有罪之
    陳述時，審判長得告知被告簡式審判程序之旨，並聽取當事人、代理人、辯護人
    及輔佐人之意見後，裁定進行簡式審判程序，刑事訴訟法第二百七十三條之一第
    一項定有明文。查本件被告涉犯之刑法第三百二十一條第一項之罪，法定刑為六
    月以上五年以下有期徒刑，非最輕本刑為三年以上有期徒刑之罪，且被告就被訴
    事實為有罪之陳述，經告知被告簡式審判程序之旨，公訴人、被告、辯護人對於
    本件改依簡式審判程序審理亦均表示無意見，是本院即依前揭刑事訴訟法規定，
    裁定本件進行簡式審判程序，附此敘明。
據上論斷，應依刑事訴訟法第二百七十三條之一第一項、第二百九十九條第一項前段
，刑法第二十八條、第五十六條、第三百二十一條第一項第三款、第三十八條第一項
第二款，判決如主文。
本案經檢察官程秀蘭到庭執行職務。
中　　　華　　　民　　　國　　九十三　　年　　　九　　　月　　　六　　　日
                                臺灣板橋地方法院刑事第十四庭
                                    法  官  絲鈺雲
右正本證明與原本無異
如不服本判決應於送達後十日內向本院提出上訴狀
                                    書記官  許清秋
中　　　華　　　民　　　國　　九十三　　年　　　九　　　月　　　十三　　日
附錄本案論罪科刑法條全文：
中華民國刑法第三百二十一條
犯竊盜罪而有左列情形之一者，處六月以上、五年以下有期徒刑：
一  於夜間侵入住宅或有人居住之建築物、船艦或隱匿其內而犯之者。
二  毀越門扇、牆垣或其他安全設備而犯之者。
三  攜帶兇器而犯之者。
四  結夥三人以上而犯之者。
五  乘火災、水災或其他災害之際而犯之者。
六  在車站或埠頭而犯之者。
前項之未遂犯罰之。
附表
┌──┬────────┬─────────┬───┬──────┬──┐
│編號│ 犯  罪  時  間 │  犯  罪  地  點  │行為人│  竊取財物  │備註│
│    │                │                  │      │            │    │
├──┼────────┼─────────┼───┼──────┼──┤
│一  │九十三年三月十七│臺北縣鶯歌鎮○○街│乙○○│辛○○所有車│竊盜│
│    │日凌晨二時二十分│與育智街交叉口    │丁○○│號FQ-1253號 │未遂│
│    │                │                  │      │自小客車之行│    │
│    │                │                  │      │車電腦乙臺  │    │
├──┼────────┼─────────┼───┼──────┼──┤
│二  │九十三年三月二十│基隆市○○○路一一│乙○○│李思梓所有車│    │
│    │五日凌晨一時至三│二巷四十號附近遭竊│      │號Q5-1276號 │    │
│    │時許            │                  │      │自小客車之行│    │
│    │                │                  │      │車電腦乙臺  │    │
├──┼────────┼─────────┼───┼──────┼──┤
│三  │九十三年三月二十│基隆市○○○路二一│乙○○│蔡慶福所有車│    │
│    │五日凌晨一時至三│０巷三號          │      │號2869-FE號 │    │
│    │時許            │                  │      │自小客車之行│    │
│    │                │                  │      │車電腦乙臺  │    │
├──┼────────┼─────────┼───┼──────┼──┤
│四  │九十三年三月二十│基隆市○○○路二一│乙○○│洪憲龍所有車│    │
│    │五日凌晨一時至三│０巷一弄四號前    │      │號Z5-9525號 │    │
│    │時許            │                  │      │自小客車之行│    │
│    │                │                  │      │車電腦乙臺  │    │
├──┼────────┼─────────┼───┼──────┼──┤
│五  │九十三年三月二十│基隆市○○○路二一│乙○○│蘇侯安所有車│    │
│    │五日凌晨一時至三│０巷二十五號前    │      │號DL-0508號 │    │
│    │時許            │                  │      │自小客車之行│    │
│    │                │                  │      │車電腦乙臺  │    │
├──┼────────┼─────────┼───┼──────┼──┤
│六  │九十三年三月二十│基隆市○○街（台北│乙○○│李承淙所有車│    │
│    │五日凌晨一時至三│大國社區）圓環附近│      │號3873-GZ號 │    │
│    │時許            │遭竊              │      │自小客車之行│    │
│    │                │                  │      │車電腦乙臺  │    │
├──┼────────┼─────────┼───┼──────┼──┤
│七  │九十三年三月二十│基隆市○○區○○街│乙○○│戊○○所有車│    │
│    │六日零時至二時許│八十五號          │黃見榮│號6B-2221號 │    │
│    │                │                  │      │自小客車之行│    │
│    │                │                  │      │車電腦乙臺  │    │
├──┼────────┼─────────┼───┼──────┼──┤
│八  │九十三年三月二十│基隆市○○街一０八│乙○○│孟慶祥所有車│    │
│    │六日零時至二時許│之三號旁停車場內  │黃見榮│號F9-9925號 │    │
│    │                │                  │      │自小客車之行│    │
│    │                │                  │      │車電腦乙臺  │    │
├──┼────────┼─────────┼───┼──────┼──┤
│九  │九十三年三月二十│基隆市○○區○○街│乙○○│庚○○所有車│    │
│    │六日零時至二時許│一四九號旁的停車場│黃見榮│號L8-4763號 │    │
│    │                │內                │      │自小客車之行│    │
│    │                │                  │      │車電腦乙臺  │    │
├──┼────────┼─────────┼───┼──────┼──┤
│十  │九十三年三月二十│基隆市○○區○○街│乙○○│甲○○所有車│    │
│    │六日零時至二時許│二十五號          │黃見榮│號9K-6131號 │    │
│    │                │                  │      │自小客車之行│    │
│    │                │                  │      │車電腦乙臺  │    │
├──┼────────┼─────────┼───┼──────┼──┤
│十一│九十三年三月二十│基隆市○○區○○街│乙○○│己○○所有車│    │
│    │六日零時至二時許│一一九巷底停車場  │黃見榮│號V2-8361號 │    │
│    │                │                  │      │自小客車之行│    │
│    │                │                  │      │車電腦乙臺、│    │
│    │                │                  │      │高速公路回數│    │
│    │                │                  │      │票七張      │    │
├──┼────────┼─────────┼───┼──────┼──┤
│十二│九十三年三月二十│基隆市○○區○○街│乙○○│丙○○所有車│    │
│    │六日零時至二時許│八十三巷一百號後方│黃見榮│號038-MP號  │    │
│    │                │路旁              │      │營小客車之行│    │
│    │                │                  │      │車電腦乙臺  │    │
└──┴────────┴─────────┴───┴──────┴──┘
附表二
一、Ｔ型鐵鉤一支、Ｔ型扳手三支、剪刀一把、鐵鉗一把、長把套筒一個、手套一副
    、手電筒一支、無電線二支（九十三年三月十七日於臺北縣鶯歌鎮○○街與育智
    街口查扣）。
二、剪刀二把、六角扳手一支、彎型一字起子一支、Ｔ型六角扳手一支、手電筒一支
    、無線電二支（九十三年三月二十六日於基隆市○○區○○街十一巷內查扣）。
